臺灣板橋地方法院刑事判決　　　　　　96年度易緝字第號67號
公　訴　人　臺灣板橋地方法院檢察署檢察官
被　　　告　午○○
上列被告因恐嚇取財等案件，經檢察官提起公訴（94年度偵字第
14234號、第16295號），本院判決如下：
    主    文
午○○共同連續意圖為自己不法之所有，以恐嚇使人將本人之物
交付，處有期徒刑壹年貳月。
扣案筆記本貳本、鐵鎚壹把、老虎鉗壹支、鋸子壹支、鐵釘捌支
、捕鴿網壹件、班甲100 尺網子壹件、彩帶壹捲、彈弓貳把、綁
有彩帶之木棍貳支、繩子參條、角鋼拾捌片、綁有彩帶之鉛錘拾
參顆、帽子壹頂均沒收。
    犯罪事實
一、午○○與王政垠（起訴書犯罪事實欄第7 行以下誤載為王政
    根，另案通緝中）二人共同意圖為自己不法所有之概括犯意
    聯絡，計劃分工合作，並以「擄鴿勒贖」方式牟利，先於不
    詳時間、地點，取得不知情由莊吉廷（起訴書附表二誤載為
    莊吉延）、莊榮道、陳東發等三人分別於中華郵政股份有限
    公司朴子郵局、台中商業銀行苑裡分行、台中商業銀行大肚
    分行所開立如附表一所示之帳戶及金融卡（起訴書漏載金融
    卡），供恐嚇取財匯款之用；復於民國94年8 月初某日，一
    同前往台北縣林口鄉太平嶺山區（起訴書誤載為太平領），
    架設網具，並自同年月8 日起，午○○駕駛由王政垠在台中
    縣龍井鄉向不知情莊榮道借用之車號EX-9311 號自小客車或
    騎乘不知情午○○母親張陳秀霞所有車號NNQ-126 號重型機
    車（起訴書誤載為自己所有）搭載王政垠，前往上開太平嶺
    山區，輪流把風或以揮舞綁有彩帶之彈弓、木棍、鉛錘，驚
    嚇過境之賽鴿，使賽鴿遭網獲之方式，連續竊得如附表二所
    示羅文達等人之賽鴿（竊盜時間、數量、價值詳如附表二所
    示）。嗣二人合謀憑其等持有所竊得之如附表二所示賽鴿腳
    環上記載鴿主資料，由王政垠以公共電話撥打電話聯絡如附
    表二編號11至67所示鴿主張奇仁等人，恫嚇張奇仁等人匯款
    至其所指定如附表一所示莊吉廷、莊榮道、陳東發等人頭帳
    戶內，否則鴿子將不歸還等情，致張奇仁等人心生畏懼唯恐
    賽鴿無法取回，遂依指示如數匯入如附表二編號11至67所示
    款項，再由王政垠、午○○分持金融卡提領贓款得手，方朋
    分花用（恐嚇取財被害人、時間、金額、匯入帳戶詳如附表
    二編號11至67，起訴書如誤載則分別更正）。嗣於94年8 月
    23日上午9 時45分許，在上開架設網具處所，為警當場查獲
    ，並扣得王政垠所有供犯罪所用之筆記本2 本、鐵鎚1 把、
    老虎鉗1 支、鋸子1 支、鐵釘8 支、捕鴿網1 件、班甲100
    尺網子1 件、彩帶1 捲、彈弓2 把、綁有彩帶之木棍2 支、
    繩子3 條、角鋼18片、綁有彩帶之鉛錘13顆、帽子1 頂及非
    供擄鴿勒贖用之遠傳易付卡1 片（起訴書漏載帽子1 頂、遠
    傳易付卡1 片），並起獲腳環編號如附表二編號1 至10所示
    賽鴿共11隻（均發還），方知上情。
二、案經台北市政府警察局刑事警察大隊移請臺灣板橋地方法院
    檢察署檢察官偵查起訴。
    理    由
一、按被告以外之人於審判外之言詞或書面陳述，除法律有規定
    者外，不得作為證據。次按被告以外之人於審判外向法官所
    為之陳述，得為證據。被告以外之人於偵查中向檢察官所為
    之陳述，除顯有不可信之情況者外，得為證據。又被告以外
    之人於審判外之陳述，經當事人於審判程序同意作為證據，
    法院審酌該言詞陳述或書面陳述作成時之情況，認為適當者
    ，亦得為證據。當事人、代理人或辯護人於法院調查證據時
    ，知有第159 條第1 項不得為證據之情形，而未於言詞辯論
    終結前聲明異議者，視為有前項之同意，刑事訴訟法第159
    條第1 項、第159 條之1 及第159 條之5 分別定有明文。查
    被告午○○對於如附表二所示被害人羅文達等人於警詢或偵
    查中、證人莊榮道於偵查中之證述以及共犯王政垠於警詢及
    偵查中之供述，經本院於準備程序中提示其等筆錄並告以要
    旨，就證據能力一節均未表示否定意見，且迄未於本院言詞
    辯論終結前聲明異議，經核如附表二所示被害人羅文達等人
    、證人莊榮道所為證述以及共犯王政垠所為供述，並無違法
    取證或證明力顯然過低之情事，依其等陳述作成時之狀況，
    並無不適當或顯不可信之情形，自均得為證據，合先敘明。
二、經查：
（一）訊據被告雖坦承於上開時、地與共犯王政垠以架設網具，
      並以綁有彩帶之彈弓、鉛錘等物，驚嚇過境賽鴿，使賽鴿
      遭網獲之事實不諱，惟矢口否認有勒贖情形，辯稱：王政
      垠僅告訴伊捕鴿後，賣給高小林，一隻新臺幣（下同）80
      0 元，伊分400 元，伊與王政垠將鴿子交給高小林處理，
      高小林會把錢匯款過來云云，惟查：上開事實，業據被告
      及共犯王政垠於警詢中供述無訛，核與證人即如附表二所
      示被害人羅文達等人於警詢時證述渠等所有之賽鴿遭竊經
      過及如附表二編號11至67所示被害人張奇仁等遭人以電話
      恐嚇取財，且依指示匯款至如附表二編號11至67所示人頭
      帳戶、證人莊榮道於偵查中所證不知存摺被盜用等情相符
      ，並有如附表二所示被害人己○○等人提供之國內匯款單
      47張、贓物認領保管單10張在卷為憑（證據分別如附表二
      備註欄所示及94年度偵字第14234 號卷《下稱卷1 》第53
      、56、60、64、67、70、74頁、94年度偵字第16295 號卷
      《下稱卷2 》第37、40、72頁）；復有中華郵政股份有限
      公司94年9 月19日儲字第0940716338號函附莊吉廷帳戶客
      戶歷史交易清單（卷1 第105 至110 頁）、台中商業銀行
      苑裡分行94年9 月14日中苑裡字第09411000139 號函附陳
      東發帳戶交易明細表（卷1 第103 、104 頁）、台中商業
      銀行苑裡分行94年9 月14日中苑裡字第09411000138 號函
      附莊榮道開戶基本資料及往來資料（台北市政府警察局卷
      《下稱卷3 》第336 至352 頁）、自動提款機提款人影像
      資料（卷3 第353 至355 頁）存卷可參；並有供犯罪所用
      之筆記本2 本、鐵槌1 把、老虎鉗1 支、鋸子1 支、鐵釘
      8 支、捕鴿網1 件、班甲10 0尺網子1 件、彩帶1 捲、彈
      弓2 把、綁有彩帶之木棍2 支、繩子3 條、角鋼18片、綁
      有彩帶之鉛錘13顆、帽子1 頂扣案足佐。
（二）被告雖以前詞置辯，然被告於警詢中供稱：王政垠在路邊
      使用公共電話打給鴿主，我有看到他到提款機提款，我則
      在車上等他，因為每次連絡鴿主後，我們會等2 到3 小時
      ，才去提款機確認有無匯款進來等語，此與共犯王政垠於
      警詢中供稱：（勒贖電話）都是我打的，在路邊使用公共
      電話打給鴿主，然後我才指示鴿主匯款帳戶及金額等語相
      符，再徵諸現場查扣筆記本內有如附表二編號48被害人葉
      正青電話0000000000筆跡壓痕，且證人葉正青於警詢證稱
      ：歹徒撥打我的電話，表示所飼養鴿子已遭他們盜捕，要
      求匯贖款贖回鴿子，若不依指示匯款，將不會將鴿子放回
      ，遂依指示匯款7200元至如附表一編號1 所示莊吉廷帳戶
      內等情，互核被告與共犯王政垠對擄鴿勒贖情節供述、證
      述內容大致相符，參酌被害人葉正青被竊鴿、恐嚇取財過
      程，顯然被告與王政垠二人確實有以「擄鴿勒贖」方式，
      謀取不法利益之合意。況被告於警詢中所供：在共犯王政
      垠聯絡鴿主後，其等會等2 至3 小時，才去提款機確認有
      無匯款進入等情，此犯案細節共犯王政垠於警詢中並未證
      述在卷，若非被告知悉恐嚇取財過程，焉會供述如此枝節
      之案情，且被告亦坦承自己抓到的鴿子自己寫聯絡電話及
      鴿子腳環號碼，衡情倘非盜捕賽鴿後需要聯絡鴿主以達恐
      嚇取財之目的，何須記載鴿子腳環上之鴿主電話及號碼？
      凡此益證被告所參與之犯案情節並非僅止於盜捕鴿子而已
      。再被告當庭自承：對於卷附提款機提領款項之翻拍相片
      （卷3第353至355頁），確實係其本人所提領，惟以共犯
      王政垠告知係其女友之提款卡，且所提領金額僅3000元等
      語置辯，然查該翻拍照片係提領陳東發帳戶內存款之翻拍
      照片，且依台中商業銀行大肚分行94年9月13日中大肚字
      第09402400313號函附陳東發帳戶往來明細，自被告架網
      盜捕鴿子之日起提款金額均無3000元之數目，且94年8 月
      22日提款情形為5000元1次、1000元1次、20000元2次，足
      證被告所辯為不足採信。又被告與共犯王政垠於警詢、偵
      查中均未提起另有銷贓管道高小林，則被告辯稱：擄鴿後
      轉賣高小林之事尚難遽信，況果被告與共犯王政垠僅係擄
      鴿，再轉賣高小林，由高小林處理，則所捕獲賽鴿既當面
      轉交予高小林，高小林自可當面交付購買賽鴿之價金，無
      須多此一舉透過匯款方式交付價金，是被告所辯顯係情虛
      掩飾之詞，亦不足採信。末依被告提領陳東發帳戶翻拍照
      片日期為94年8月22日，且被告係於94年8月23日上午9時
      45分許，在架設網具之台北縣林口鄉太平嶺山區被查獲，
      依共犯王政垠於警詢坦承警方自94年8月4日起即派員至查
      獲地點監看被告與王政垠出入架設網具地點十餘次，確實
      有非法架設捕鴿網盜捕之事實，足證被告與王政垠犯罪時
      間應自94年8月初某日起至被查獲止，並非如被告所供自
      94年8月13日方前往山區盜捕賽鴿云云。綜上所述，被告
      所辯，均不足採認。本案事證明確，被告犯行均堪認定，
      應予依法論罪科刑。
三、查被告行為後，刑法部分條文業於94年2 月2 日經總統以華
    總一義字第09400014901 號令修正公布，並自95年7 月1 日
    起生效施行；復參酌最高法院95年5 月28日第八次刑事庭會
    議決議意旨，修正後刑法第2 條第1 項之規定，係規範行為
    後法律變更所生新舊法律比較適用之準據法，於修正刑法施
    行後，應適用修正後刑法第2 條第1 項之規定，為「從舊從
    輕」之比較；又比較時應就罪刑有關之共犯、未遂犯、想像
    競合犯、牽連犯、連續犯、結合犯，以及累犯加重、自首減
    輕暨其他法定加減原因（如身分加減）與加減例等一切情形
    ，綜其全部罪刑之結果而為比較。茲就本案新、舊法比較適
    用之結果分敘如下：
（一）刑法第320 條第1 項竊盜罪、第346 條第1 項之恐嚇取財
      罪，其法定刑均含得科罰金部分。而95年6 月14日修正公
      布，同年7 月1 日施行之刑法施行法增訂第1 條之1 規定
      ：「中華民國94年1 月7 日刑法修正施行後，刑法分則編
      所定罰金之貨幣單位為新臺幣。94年1 月7 日刑法修正時
      ，刑法分則編未修正之條文定有罰金者，自94年1 月7 日
      刑法修正施行後，就其所定數額提高為30倍。但72年6 月
      26日至94年1 月7 日新增或修正之條文，就其所定數額提
      高為3 倍」，另刑法第33條第5 款修正為：「主刑之種類
      如下：五、罰金：新臺幣1 千元以上，以百元計算之」；
      而依被告行為時之刑罰法律，罰金係以銀元為單位，並依
      罰金罰鍰提高標準條例第1 條前段規定之提高倍數10倍及
      修正前刑法第33條第5 款規定之罰金最低額1 元計算；是
      比較修正前、後之法律規定，罰金最高額經換算後之結果
      並無二致，惟就罰金最低額部分，依新法規定為新臺幣1
      千元，比較上述修正前、後之刑罰法律，自以被告行為時
      關於科處罰金刑之法律較有利於被告。
（二）修正前刑法第28條關於共犯之規定為：「二人以上共同實
      施犯罪之行為者，皆為正犯」，修正後刑法則規定為：「
      二人以上共同實行犯罪之行為者，皆為正犯」，揆諸本條
      之修正理由係修正共同正犯參與類型，確定在「實行」概
      念下之共同參與行為，始成立共同正犯，而被告與王政垠
      間，就本件犯行具有犯意聯絡及行為分擔，且被告對於前
      開犯行業已實行犯罪行為，屬實行犯罪行為之正犯，適用
      修正前後刑法第28條規定，結果並無不同，不生比較問題
      ，應適用修正後刑法第28條之規定。
（三）修正前刑法第56條規定：「連續數行為而犯同一之罪名者
      ，以一罪論。但得加重其刑至二分之一。」，惟修正後刑
      法已刪除前開關於連續犯之規定，此刪除雖非犯罪構成要
      件之變更，但顯已影響行為人刑罰之法律效果，自屬法律
      有變更，而修正後刑法既無連續犯得論以裁判上一罪之情
      形，則被告所犯之數罪，應按其具體情形而可能論以數罪
      併罰，是比較修正前、後刑法之規定，以適用被告行為時
      之刑法論以連續犯之規定，較有利於被告。
（四）修正前刑法第55條關於牽連犯之規定，於刑法修正後業已
      刪除，是以刑法修正前以牽連犯處理之案例，牽連犯廢除
      後，則視具體情形，分別論以想像競合犯或數罪併罰，予
      以處斷，經比較修正前、後之規定，應以修正前之規定有
      利於被告。
（五）綜合上述各條文修正前、後之比較，除刑法第28條無新舊
      法比較適用問題外，以適用被告行為時即修正前刑法之相
      關規定，予以論處較有利於被告。
四、核被告所為，係犯刑法第320 條第1 項之竊盜罪及同法第34
    6 條第1 項之恐嚇取財罪。其與王政垠間，基於犯意聯絡，
    合謀互推分擔實施竊盜、恐嚇取財及提取贓款之行為，相互
    補充共享而完成犯罪，皆為共同正犯，均應對犯罪之全部事
    實負責（最高法院64年臺上字第2613號判例參照）。又被告
    所為如附表二所示先後多次竊盜、恐嚇取財行為，時間各自
    緊接，方法亦相同，所犯各係構成要件相同之罪，顯係基於
    概括犯意反覆為之，應依修正前刑法第56條規定，分別論以
    一罪，並均加重其刑。另被告竊盜之目的在實施恐嚇取財，
    所犯之恐嚇取財罪及竊盜罪間，有方法目的之牽連關係，應
    依修正前刑法第55條後段規定從一重之恐嚇取財罪處斷。爰
    審酌被告於盜捕多隻賽鴿後向鴿主恐嚇取財，影響社會治安
    ，自應予以非難，及其參與擄鴿集團之程度，犯後仍堅詞否
    認恐嚇取財之犯行，兼衡其犯罪手段、所得款項、所生危害
    等一切情狀，量處如主文所示之刑，以示懲儆。
五、扣案如事實欄所載之物，除易付卡無法證明為被告所有供本
    案犯罪所用之物外（依卷附易付卡通聯調閱查詢單並無與如
    附表二所示被害人聯絡記錄，卷1 第98頁），其餘均為共犯
    王政垠所有供本案犯罪之用，業據被告當庭供述在卷，依法
    宣告沒收。至未扣案如附表一編號所示帳戶存摺、金融卡，
    因均非被告與共犯王政垠所有，自無庸宣告沒收，附此敘明
    。
據上論斷，應依刑事訴訟法第299 條第1 項前段，修正前刑法第
第55條、第56條、第38條第1 項第2 款、刑法第28條、第320 條
第1 項、第346 條第1 項，罰金罰鍰提高標準條例第1 條前段，
判決如主文。
本案經檢察官郭學廉到庭執行職務。
中　　華　　民　　國　　96　　年　　5 　　月　　17　　日
                  刑事第二庭審判長法　官　李麗玲
                                  法　官　黎錦福
                                  法  官  張兆光
上列正本證明與原本無異。
如不服本判決，應於判決送達後10日內向本院提出上訴狀。
                                  書記官  周百川
中　　華　　民　　國　　96　　年　　5　　月　 　22　　日
附錄本案論罪科刑法條全文：
中華民國刑法第346條
意圖為自己或第三人不法之所有，以恐嚇使人將本人或第三人之
物交付者，處6月以上5年以下有期徒刑，得併科1千元以下罰金
。
以前項方法得財產上不法之利益，或使第三人得之者，亦同。
前二項之未遂犯罰之。
中華民國刑法第320條
意圖為自己或第三人不法之所有，而竊取他人之動產者，為竊盜
罪，處 5 年以下有期徒刑、拘役或 5 百元以下罰金。
意圖為自己或第三人不法之利益，而竊佔他人之不動產者，依前
項之規定處斷。
前二項之未遂犯罰之。
附表一：
┌─┬───┬──────────────┬─────────┐
│編│戶名  │銀行                        │ 帳號             │
│號│      │                            │                  │
├─┼───┼──────────────┼─────────┤
│1 │莊吉廷│中華郵政股份有限公司朴子郵局│0000000號         │
│  │起訴書│（局號0000000 號）          │                  │
│  │附表二│                            │                  │
│  │誤載為│                            │                  │
│  │莊吉延│                            │                  │
├─┼───┼──────────────┼─────────┤
│2 │莊榮道│台中商業銀行苑裡分行        │000-00-0000000號  │
│  │      │                            │                  │
├─┼───┼──────────────┼─────────┤
│3 │陳東發│台中商業銀行大肚分行        │000-00-0000000號  │
│  │      │                            │                  │
└─┴───┴──────────────┴─────────┘
附表二
（臺灣板橋地方法院檢察署94年度偵字第14234號卷下稱卷1、94
  年度偵字第16295號卷下稱卷2、台北市政府警察局卷下稱卷3
 ）
┌─┬───┬──────┬─────┬────┬──────┐
│編│被害人│ 失竊或恐嚇 │賽鴿腳環編│匯款情形│備註（觸犯法│
│號│及匯款│ 取財時間（ │號或失竊數│（新臺幣│條及證據）  │
│  │名義人│ 民國）     │量及價值（│）      │            │
│  │      │            │新臺幣）  │        │            │
├─┼───┼──────┼─────┼────┼──────┤
│1 │羅文達│94.08.23    │264884號  │無      │刑法第320 條│
│  │      │            │1隻3萬元  │        │第1 項。卷2 │
│  │      │            │          │        │第38、39 頁 │
├─┼───┼──────┼─────┼────┼──────┤
│2 │陳善良│同上        │255399號  │同上    │同上。卷2第 │
│  │      │            │1隻2.5萬  │        │34至37頁    │
│  │      │            │元        │        │            │
├─┼───┼──────┼─────┼────┼──────┤
│3 │歐章銘│同上        │307843號  │同上    │同上。卷1第 │
│  │      │            │1隻2萬元  │        │68至70頁    │
├─┼───┼──────┼─────┼────┼──────┤
│4 │戊○○│同上        │271355號  │同上    │同上。卷1第 │
│  │      │            │1隻3萬元  │        │61至64頁    │
├─┼───┼──────┼─────┼────┼──────┤
│5 │乙○○│同上        │266114號  │同上    │同上。卷1第 │
│  │      │            │1隻3萬元  │        │50至53頁    │
├─┼───┼──────┼─────┼────┼──────┤
│6 │黃繼弘│同上        │266115號  │同上    │同上。卷1第 │
│  │      │            │1隻2萬元  │        │57至60頁    │
├─┼───┼──────┼─────┼────┼──────┤
│7 │鍾漢清│同上        │271870號  │同上    │同上。卷1第 │
│  │      │            │1隻2萬元  │        │65至67頁    │
├─┼───┼──────┼─────┼────┼──────┤
│8 │寅○○│同上        │229242號  │同上    │同上。卷1第 │
│  │      │            │1隻3萬元  │        │71至74頁    │
├─┼───┼──────┼─────┼────┼──────┤
│9 │莊運章│同上        │308875號  │同上    │同上。卷1第 │
│  │      │            │1隻2萬元  │        │54至56頁    │
│  │      │            ├─────┼────┼──────┤
│  │      │            │308885號  │同上    │同上。      │
│  │      │            │1隻2萬元  │        │            │
├─┼───┼──────┼─────┼────┼──────┤
│10│粘泰山│同上        │177715號  │同上    │同上。卷2第 │
│  │      │            │1隻2萬元  │        │70至72頁    │
│  │      │            │警詢筆錄  │        │            │
│  │      │            │誤載為21  │        │            │
│  │      │            │2286號    │        │            │
├─┼───┼──────┼─────┼────┼──────┤
│11│張奇仁│94.08.14    │3萬元     │匯款1600│刑法第320條 │
│  │      │            │          │0元至莊 │第1項、同法 │
│  │      │            │          │榮道帳戶│第346條第1  │
│  │      │            │          │        │項。卷3第82 │
│  │      │            │          │        │至86頁      │
├─┼───┼──────┼─────┼────┼──────┤
│12│己○○│94.08.15    │2萬元     │匯款2000│同上。卷3第 │
│  │以陳崑│            │          │元至莊榮│87至93頁    │
│  │盈名義│            │          │道帳戶  │            │
│  │匯款  │            │          │        │            │
├─┼───┼──────┼─────┼────┼──────┤
│13│賴金明│94.08.15    │1萬元     │匯款2020│同上。卷3第 │
│  │      │            │          │元至莊榮│94至97頁    │
│  │      │            │          │道帳戶  │            │
├─┼───┼──────┼─────┼────┼──────┤
│14│劉學銀│94.08.15    │1萬元     │匯款2010│同上。卷3第 │
│  │以陳朝│            │          │元至莊榮│98至101頁   │
│  │丁名義│            │          │道帳戶  │            │
│  │匯款  │            │          │        │            │
├─┼───┼──────┼─────┼────┼──────┤
│15│卯○○│94.08.15    │1萬元     │匯款2030│同上。卷3第 │
│  │      │            │          │元至莊榮│102至105頁  │
│  │      │            │          │道帳戶  │            │
├─┼───┼──────┼─────┼────┼──────┤
│16│湯盛城│94.08.16    │1隻2萬元  │匯款1800│同上。卷3第 │
│  │      │            │          │元至莊榮│106至109頁  │
│  │      │            │          │道帳戶  │            │
├─┼───┼──────┼─────┼────┼──────┤
│17│廖國欽│94.08.19    │1隻1萬元  │匯款1210│同上。卷3第 │
│  │      │            │          │元至陳東│110至113頁  │
│  │      │            │          │發帳戶  │            │
├─┼───┼──────┼─────┼────┼──────┤
│18│陳俊一│94.08.19    │1隻2萬元  │匯款1200│同上。卷3第 │
│  │      │            │          │元至陳東│114至117頁  │
│  │      │            │          │發帳戶  │            │
├─┼───┼──────┼─────┼────┼──────┤
│19│癸○○│94.08.19    │2隻4萬元  │匯款3600│同上。卷3第 │
│  │      │            │          │元至陳東│118至121頁  │
│  │      │            │          │發帳戶  │            │
├─┼───┼──────┼─────┼────┼──────┤
│20│賴阿興│94.08.22    │1隻1萬元  │匯款2039│同上。卷3第 │
│  │誤載為│            │          │元至陳東│122至126頁  │
│  │彭素貞│            │          │發帳戶  │            │
├─┼───┼──────┼─────┼────┼──────┤
│21│辰○○│94.08.22    │1隻1500元 │匯款1500│同上。卷3第 │
│  │      │            │          │元至陳東│127至130頁  │
│  │      │            │          │發帳戶  │            │
├─┼───┼──────┼─────┼────┼──────┤
│22│陳美蓮│94.08.22    │2隻4萬元  │匯款3600│同上。卷3第 │
│  │      │            │          │元至陳東│131至134頁  │
│  │      │            │          │發帳戶  │            │
├─┼───┼──────┼─────┼────┼──────┤
│23│庚○○│94.08.22    │1萬元     │匯款2016│同上。卷3第 │
│  │      │            │          │元至陳東│135至138頁  │
│  │      │            │          │發帳戶  │            │
├─┼───┼──────┼─────┼────┼──────┤
│24│曾棋輝│94.08.22    │5000元    │匯款2019│同上。卷3第 │
│  │      │            │          │元至陳東│139至142頁  │
│  │      │            │          │發帳戶  │            │
├─┼───┼──────┼─────┼────┼──────┤
│25│彭文生│94.08.22    │1隻2萬元  │匯款1805│同上。卷3第 │
│  │      │            │          │元至陳東│143至146頁  │
│  │      │            │          │發帳戶  │            │
├─┼───┼──────┼─────┼────┼──────┤
│26│陳文成│94.08.22    │2萬元     │匯款1505│同上。卷3第 │
│  │以黃美│            │          │元至陳東│147至150頁  │
│  │香明義│            │          │發帳戶  │            │
│  │匯款  │            │          │        │            │
├─┼───┼──────┼─────┼────┼──────┤
│27│溫曾秀│94.08.22    │2萬元     │匯款2050│同上。卷3第 │
│  │珠以江│            │          │元至陳東│151至154頁  │
│  │玉英名│            │          │發帳戶  │            │
│  │義匯款│            │          │        │            │
├─┼───┼──────┼─────┼────┼──────┤
│28│蔡崇仁│94.08.22    │1隻2萬元  │匯款2006│同上。卷3第 │
│  │      │            │          │元至陳東│155至158頁  │
│  │      │            │          │發帳戶  │            │
├─┼───┼──────┼─────┼────┼──────┤
│29│鄭坤羲│94.08.22    │1隻1萬元  │匯款2015│同上。卷3第 │
│  │誤載為│            │          │元至陳東│159至162頁  │
│  │孫雪鳳│            │          │發帳戶  │            │
├─┼───┼──────┼─────┼────┼──────┤
│30│曾川旺│94.08.22    │1隻2萬元  │匯款2060│同上。卷3第 │
│  │      │            │          │元至陳東│163至166頁  │
│  │      │            │          │發帳戶  │            │
├─┼───┼──────┼─────┼────┼──────┤
│31│丁○○│94.08.22    │1隻2萬元  │匯款2010│同上。卷3第 │
│  │      │            │          │元至陳東│167至170頁  │
│  │      │            │          │發帳戶  │            │
├─┼───┼──────┼─────┼────┼──────┤
│32│黃增榮│94.08.22    │2隻2萬元  │匯款4010│同上。卷3第 │
│  │以歐一│            │          │元至陳東│171至174頁  │
│  │麟名義│            │          │發帳戶  │            │
│  │匯款  │            │          │        │            │
├─┼───┼──────┼─────┼────┼──────┤
│33│楊仁彬│94.08.22    │1隻2萬元  │匯款2029│同上。卷3第 │
│  │      │            │          │元至陳東│175至178頁  │
│  │      │            │          │發帳戶  │            │
├─┼───┼──────┼─────┼────┼──────┤
│34│陳月珠│94.08.22    │1隻2萬元  │匯款2030│同上。卷3第 │
│  │      │            │          │元至莊吉│179至182頁  │
│  │      │            │          │廷帳戶  │            │
├─┼───┼──────┼─────┼────┼──────┤
│35│徐文質│94.08.22    │2萬元     │匯款1809│同上。卷3第 │
│  │      │            │          │元至陳東│183至186頁  │
│  │      │            │          │發帳戶  │            │
├─┼───┼──────┼─────┼────┼──────┤
│36│黃駿翔│94.08.22    │2萬元     │匯款1803│同上。卷3第 │
│  │以黃智│            │          │元至陳東│187至190頁  │
│  │彥名義│            │          │發帳戶  │            │
│  │匯款  │            │          │        │            │
├─┼───┼──────┼─────┼────┼──────┤
│37│張正雄│94.08.22    │4萬元     │匯款3601│同上。卷3第 │
│  │      │            │          │元至陳東│191至194頁  │
│  │      │            │          │發帳戶  │            │
├─┼───┼──────┼─────┼────┼──────┤
│38│丙○○│94.08.22    │2萬元     │匯款2020│同上。卷3第 │
│  │      │            │          │元至陳東│195至197頁  │
│  │      │            │          │發帳戶  │            │
├─┼───┼──────┼─────┼────┼──────┤
│39│子○○│94.08.11    │2000元    │匯款1800│同上。卷3第 │
│  │      │            │          │元至莊吉│198至200頁  │
│  │      │            │          │廷帳戶  │            │
├─┼───┼──────┼─────┼────┼──────┤
│40│張金通│94.08.08    │23隻      │匯款4600│同上。卷3第 │
│  │      │            │          │0元至莊 │201至204頁  │
│  │      │            │          │吉廷帳戶│            │
├─┼───┼──────┼─────┼────┼──────┤
│41│鍾仁鴻│94.08.08    │3隻6萬元  │匯款5400│同上。卷3第 │
│  │      │            │          │元至莊吉│205至208頁  │
│  │      │            │          │廷帳戶  │            │
├─┼───┼──────┼─────┼────┼──────┤
│42│劉逸如│94.08.08    │4萬元     │匯款4000│同上。卷3第 │
│  │      │            │          │元至莊吉│209至212頁  │
│  │      │            │          │廷帳戶  │            │
├─┼───┼──────┼─────┼────┼──────┤
│43│劉美珠│94.08.09起訴│4隻8萬元  │匯款8000│同上。卷3第 │
│  │      │書附表二誤載│          │元至莊吉│213至215頁  │
│  │      │為94.08.08  │          │廷帳戶  │            │
├─┼───┼──────┼─────┼────┼──────┤
│44│蘇震中│94.08.09    │1萬元     │匯款3500│同上。卷3第 │
│  │以陳宗│            │          │元至莊吉│216至219頁  │
│  │祥名義│            │          │廷帳戶  │            │
│  │匯款  │            │          │        │            │
├─┼───┼──────┼─────┼────┼──────┤
│45│辛○○│94.08.10    │2隻10萬元 │匯款4000│同上。卷3第 │
│  │      │            │          │元至莊吉│220至223頁  │
│  │      │            │          │廷帳戶  │            │
├─┼───┼──────┼─────┼────┼──────┤
│46│丑○○│94.08.10    │2隻10萬元 │匯款4000│同上。卷3第 │
│  │      │            │          │元至莊吉│224至227頁  │
│  │      │            │          │廷帳戶  │            │
├─┼───┼──────┼─────┼────┼──────┤
│47│彭俊釗│94.08.10    │6隻12萬元 │匯款9000│同上。卷3第 │
│  │      │            │          │元至莊吉│228至232頁  │
│  │      │            │          │廷帳戶  │            │
├─┼───┼──────┼─────┼────┼──────┤
│48│葉正青│94.08.10    │4隻10萬元 │匯款7200│同上。卷3第 │
│  │      │            │          │元至莊吉│233至236頁  │
│  │      │            │          │廷帳戶  │            │
├─┼───┼──────┼─────┼────┼──────┤
│49│甲○○│94.08.10    │3隻6萬元  │匯款4500│同上。卷3第 │
│  │      │            │          │元至莊吉│237至240頁  │
│  │      │            │          │廷帳戶  │            │
├─┼───┼──────┼─────┼────┼──────┤
│50│羅仕政│94.08.10    │1萬5千元  │匯款3500│同上。卷3第 │
│  │以羅仕│            │          │元至莊吉│241至244頁  │
│  │誠名義│            │          │廷帳戶  │            │
│  │匯款  │            │          │        │            │
├─┼───┼──────┼─────┼────┼──────┤
│51│劉興振│94.08.10    │5萬元     │匯款7500│同上。卷3第 │
│  │以吳樹│            │          │元至莊吉│245至248頁  │
│  │月名義│            │          │廷帳戶  │            │
│  │匯款  │            │          │        │            │
├─┼───┼──────┼─────┼────┼──────┤
│52│葉日魁│94.08.10    │3隻6萬元  │匯款4500│同上。卷3第 │
│  │      │            │          │元至莊吉│249至253頁  │
│  │      │            │          │廷帳戶  │            │
├─┼───┼──────┼─────┼────┼──────┤
│53│廖憲鑫│94.08.10    │2隻2萬元  │匯款4000│同上。卷3第 │
│  │      │            │          │元至莊吉│254至257頁  │
│  │      │            │          │廷帳戶  │            │
├─┼───┼──────┼─────┼────┼──────┤
│54│彭秀鳳│94.08.10    │3隻3萬元  │匯款4500│同上。卷3第 │
│  │      │            │          │元至莊吉│258至261頁  │
│  │      │            │          │廷帳戶  │            │
├─┼───┼──────┼─────┼────┼──────┤
│55│鄭凱俐│94.08.10    │3隻2萬元  │匯款6000│同上。卷3第 │
│  │      │            │          │元至莊吉│262至265頁  │
│  │      │            │          │廷帳戶  │            │
├─┼───┼──────┼─────┼────┼──────┤
│56│鄒運佳│94.08.10    │2隻2萬元  │匯款3500│同上。卷3第 │
│  │      │            │          │元至莊吉│266至269頁  │
│  │      │            │          │廷帳戶  │            │
├─┼───┼──────┼─────┼────┼──────┤
│57│壬○○│94.08.10    │2隻1萬5千 │匯款4000│同上。卷3第 │
│  │      │            │元        │元至莊吉│270至273頁  │
│  │      │            │          │廷帳戶  │            │
├─┼───┼──────┼─────┼────┼──────┤
│58│鍾漢清│94.08.10    │3隻3萬元  │匯款6000│同上。卷3第 │
│  │      │            │          │元至莊吉│274至277頁  │
│  │      │            │          │廷帳戶起│            │
│  │      │            │          │訴書誤載│            │
│  │      │            │          │為陳東發│            │
├─┼───┼──────┼─────┼────┼──────┤
│59│蔡清水│94.08.10    │2隻2萬元  │匯款4000│同上。卷3第 │
│  │      │            │          │元至莊吉│278至281頁  │
│  │      │            │          │廷帳戶起│            │
│  │      │            │          │訴書誤載│            │
│  │      │            │          │為陳東發│            │
│  │      │            │          │、警詢筆│            │
│  │      │            │          │錄誤載為│            │
│  │      │            │          │2000元應│            │
│  │      │            │          │以匯款單│            │
│  │      │            │          │為依據  │            │
├─┼───┼──────┼─────┼────┼──────┤
│60│蕭富標│94.08.11    │2萬元     │匯款5000│同上。卷3第 │
│  │      │            │          │元至莊吉│282至288頁  │
│  │      │            │          │廷帳戶  │            │
├─┼───┼──────┼─────┼────┼──────┤
│61│蕭俊賢│94.08.11    │2萬元     │匯款6000│同上。卷3第 │
│  │      │            │          │元至莊吉│289至295頁  │
│  │      │            │          │廷帳戶  │            │
├─┼───┼──────┼─────┼────┼──────┤
│62│楊金月│94.08.11    │1隻2萬元  │匯款2000│同上。卷3第 │
│  │      │            │          │元至莊吉│296至299頁  │
│  │      │            │          │廷帳戶  │            │
├─┼───┼──────┼─────┼────┼──────┤
│63│黃瑞英│94.08.11    │2萬元     │匯款2000│同上。卷3第 │
│  │      │            │          │元至莊吉│300至303頁  │
│  │      │            │          │廷帳戶  │            │
├─┼───┼──────┼─────┼────┼──────┤
│64│曾俊翔│94.08.11    │5隻5萬元  │匯款1萬 │同上。卷3第 │
│  │      │            │          │元至莊吉│304至307頁  │
│  │      │            │          │廷帳戶  │            │
├─┼───┼──────┼─────┼────┼──────┤
│65│蔡進益│94.08.11    │1隻1萬元  │匯款2000│同上。卷3第 │
│  │以蔡雅│            │          │元至莊吉│308至311頁  │
│  │旬名義│            │          │廷帳戶  │            │
│  │匯款  │            │          │        │            │
├─┼───┼──────┼─────┼────┼──────┤
│66│曾國晃│94.08.11    │2萬元     │匯款3600│同上。卷3第 │
│  │      │            │          │元至莊吉│312至315頁  │
│  │      │            │          │廷帳戶  │            │
├─┼───┼──────┼─────┼────┼──────┤
│67│巳○○│94.08.11    │1萬元     │匯款2000│同上。卷3第 │
│  │以張適│            │          │元至莊吉│316至319頁  │
│  │選名義│            │          │廷帳戶  │            │
│  │匯款  │            │          │        │            │
└─┴───┴──────┴─────┴────┴──────┘
